【裁判字號】    90,易,1805
【裁判日期】    900629
【裁判案由】    傷害
【裁判全文】
臺灣板橋地方法院刑事判決                          九十年度易字第一八０五號
    公  訴  人  臺灣板橋地方法院檢察署檢察官
    被      告  乙○○
                甲○○
右列被告因傷害案件，經檢察官提起公訴（八十九年度偵字第二二八五七號），本院
判決如左：
    主  文
乙○○、甲○○共同傷害人之身體，各處有期徒刑肆月，如易科罰金，均以佰元折
算壹日。
    事  實
一、乙○○與丙○○平日相處不睦，竟於民國八十九年十月七日晚上八時三十分許，
    夥同甲○○及不詳姓名年籍之成年男子共七、八人，基於傷害之犯意聯絡，前往
    臺北縣板橋市○○路○段四九Ｏ號二樓丙○○住處，雙方一言不合，乙○○、甲○○等人即分持不明工具，共同毆打丙○○，致丙○○受有頭部外傷、頂部頭皮
    受傷及左胸挫傷等傷害。
二、案經丙○○訴由臺北縣警察局海山分局報請臺灣板橋地方法院檢察署檢察官偵查
    起訴。
    理  由
一、訊據被告乙○○、甲○○均矢口否認有何前揭傷害犯行，一致辯稱：乙○○先前
    遭丙○○毆打，於是夥同甲○○找丙○○理論，剛進入其住家大門，丙○○即取
    出一把西瓜刀，我們為免受傷害，上前奪取該刀，丙○○所受傷害可能是奪刀時
    不小心造成的，奪下刀子後丟棄在新海橋下云云。惟查，被告二人涉犯右揭傷害
    犯行，業據告訴人丙○○指訴歷歷，並有診斷證明書一紙附卷足稽。又證人丁○○到庭證稱：我住三樓，與丙○○是鄰居，當天晚上八點至九點間，我正在吃晚
    飯，聽到二樓有吵架及打架的聲音，我下樓去看，因為本棟是公寓，樓梯上來就
    是客廳，沒有大門，所以我看到二樓與一樓有許多人，有些人手上拿鐵管，且二
    樓地上都是杯子碎片，還有血跡，丙○○以手遮住頭頂，他的頭部受傷，沒有看
    見他拿刀，因為人很多，我有些害怕，只停留一、二分鍾就趕快上樓，後來聽到
    丙○○喊說『我受傷，載我到醫院！』，於是我下樓載他去醫院等語（見本院九
    十年六月二十七日訊問筆錄）。另衡諸告訴人受有頭部外傷、頂部頭皮受傷及左
    胸挫傷等傷害，且頭皮裂傷經縫合，有上開診斷證明書在卷可憑，應係遭硬物工
    具毆擊所致，被告所辯奪刀時不小心造成的，實有違常情。綜上，本件事證明確
    ，被告二人所涉傷害犯行，均堪認定。
二、核被告乙○○、甲○○二人傷害人之身體，所為均係犯刑法第二百七十七條第一
    項之傷害罪。又被告二人夥同不明人士毆打告訴人，渠等與不詳姓名之成年男子
    間，有犯意聯絡及行為分擔，應論以共同正犯。末查，被告行為後，刑法第四十
    一條業於九十年一月四日修正為「犯最重本刑為五年以下有期徒刑以下之刑之罪
    ，而受六月以下有期徒刑或拘役之宣告，因身體、教育、職業、家庭之關係或其
    他正當事由，執行顯有困難者，得以一元以上三元以下折算一日，易科罰金。但
    確因不執行所宣告之刑，難收矯正之效，或難以維持法秩序者，不在此限。」、
    「併合處罰之數罪，均有前項情形，其應執行之刑逾六月者，亦同。」並於同年
    月十日公布施行，於同年月十二日生效，比較新舊法之規定，變更後之新法對被
    告並無不利，依刑法第二條第一項前段之規定，自應適用裁判時之新法。爰分別
    審酌被告二人犯罪之動機、目的、手段、告訴人之傷勢、所生危害及犯後否認犯
    行之態度等一切情狀，分別量處如主文所示之刑，並均諭知易科罰金之折算標準
    ，以資懲儆。至於被告刑金隆、甲○○持以共同傷害告訴人丙○○之不明工具，
    並未扣案，復無證據可以證明係被告二人或其他共犯所有，又非違禁物，爰不併
    予宣告沒收，附此敘明。
據上論斷，應依刑事訴訟法第二百九十九條第一項前段，刑法第二十八條、第二百七
十七條第一項、第二條第一項前段、刑法第四十一條第一項前段，罰金罰鍰提高標準
條例第一條前段、第二條，判決如主文。
本案經檢察官陳炎辰到庭執行職務。
中      華      民      國       九十       年     六     月   二十九   日
                                      臺灣板橋地方法院刑事第六庭
                                          法  官  侯  志  融
右正本證明與原本無異
如不服本判決應於送達後十日內向本院提出上訴狀
                                          書記官  陳  淑  芳
中      華      民      國       九十       年     七     月     三     日
【附錄本案論罪科刑法條全文】
刑法第二百七十七條
傷害人之身體或健康者，處三年以下有期徒刑、拘役或一千元以下罰金。
犯前項之罪因而致人於死者，處無期徒刑或七年以上有期徒刑；致重傷者，處三年以
上十年以下有期徒刑。


司法院資訊處製作；財團法人民間司法改革基金會備份。
